【裁判字號】    99,訴,756
【裁判日期】    990714
【裁判案由】    毒品危害防制條例
【裁判全文】
臺灣高雄地方法院刑事判決               99年度訴字第756號
公  訴  人  臺灣高雄地方法院檢察署檢察官
被      告  甲○○
上列被告因毒品危害防制條例案件，經檢察官提起公訴（98年度
毒偵字第6218號），本院判決如下：
    主  文
甲○○施用第一級毒品，累犯，處有期徒刑捌月。
    事  實
一、甲○○前因施用毒品案件，經本院以97年度毒聲字第53號裁
    定送觀察、勒戒後，因認有繼續施用之傾向，再經本院以97
    年度審毒聲字第564 號裁定令入戒治處所施以強制戒治，於
    民國98年2 月25日停止處分出所而執行完畢。另前因肅清煙
    毒條例案件，經臺灣高等法院高雄分院以83年度上訴字第18
    48號判處應執行有期徒刑11年確定，於88年3 月23日假釋出
    監，嗣經撤銷假釋，且因另犯持有毒品案件，經本院以90年
    度雄簡字第659 號判處有期徒刑3 月確定，經接續執行前揭
    殘刑，於96年5 月14日縮刑期滿執行完畢。詎仍未戒除毒癮
    ，於前開強制戒治執行完畢釋放後5 年內，基於施用第一級
    毒品海洛因之犯意，於98年7 月30日晚間8 時30分許，在高
    雄市○○區○○路73巷24號住處，施用第一級毒品海洛因1
    次，嗣於98年7 月31日下午12時35分經警通知採尿，送驗後
    尿液呈嗎啡陽性反應，而為警查獲。
二、案經高雄市政府警察局新興分局移送臺灣高雄地方法院檢察
    署檢察官偵查起訴。
    理  由
一、證據能力之判斷：
    按被告以外之人於審判外之言詞或書面陳述，除法律有規定
    者外，不得作為證據，刑事訴訟法第159 條第1 項定有明文
    。又被告以外之人於審判外之陳述，雖不符前4 條之規定，
    而經當事人於審判程序同意作為證據，法院審酌該言詞陳述
    或書面陳述作成時之情況，認為適當者，亦得為證據；當事
    人、代理人或辯護人於法院調查證據時，知有第159 條第1
    項不得為證據之情形，而未於言詞辯論終結前聲明異議者，
    視為有前項之同意，刑事訴訟法第159 條之5 亦定有明文。
    本判決以下所引之傳聞證據，當事人均未於本院審理過程中
    聲明異議，是本院審酌前開證據作成時之情況均屬正常，且
    與本案相關之待證事實具有關連性，認適當作為證據，依前
    開刑事訴訟法第159 條之5 之規定，認上開證據均具有證據
    能力。
二、上開事實，業經被告甲○○坦承不諱，並有高雄市警察局新
    興分局列管毒品人口尿液檢體採集送驗紀錄表、高雄市立凱
    旋醫院98年8 月18日（代碼：A00000000 ）濫用藥物尿液檢
    驗報告各1 紙在卷可證，是被告前揭自白與事實相符，應堪
    採為被告有罪之證據，則被告施用第一級毒品海洛因1 次之
    犯行，堪以認定。又被告甲○○前因施用毒品案件，經本院
    以97年度毒聲字第53號裁定送觀察、勒戒後，因認有繼續施
    用之傾向，再經本院以97年度審毒聲字第564 號裁定令入戒
    治處所施以強制戒治，於98年2 月25日停止處分出所而執行
    完畢，有本院被告院內索引卡紀錄表、臺灣高等法院被告前
    案紀錄表各1 份在卷足參，其於前案強制戒治執行完畢釋放
    後，5 年內再犯本件施用毒品罪之事實，事證明確，應予依
    法論罪科刑。
三、核被告所為，係犯毒品危害防制條例第10條第1 項之施用第
    一級毒品罪。其持有第一級毒品海洛因之低度行為，為施用
    之高度行為吸收，均不另論罪。被告有上開犯罪科刑及執行
    紀錄，此有臺灣高等法院被告前案紀錄表1 份在卷可稽，其
    前受徒刑之執行完畢後，5 年以內故意再犯本件有期徒刑以
    上之各罪，為累犯，應依刑法第47條第1 項規定，加重其刑
    。審酌被告前經強制戒治執行完畢釋放後，仍未能徹底戒絕
    毒品，復再犯本件施用毒品罪，顯見其自制力不足，無法擺
    脫毒品，惟念所犯施用毒品罪乃屬戕害自身身心健康行為，
    其行為本身對社會所造成之危害並非直接，反社會性之程度
    應屬較低，且其犯後已坦認犯行等一切情狀，量處如主文所
    示之刑。
四、公訴意旨另略以：被告甲○○基於施用第一級毒品之接續犯
    意，自98年6 月中旬起至同年7 月30日晚間8 時30分前止，
    及自同年7 月30日晚間8 時30分後起至同年9 月21日下午3
    時止，高雄市○○區○○路73巷24號住處，接續施用第一級
    毒品海洛因多次，認被告此部分行為亦涉犯毒品危害防制條
    例第10條第1 項之施用第一級毒品罪嫌。按犯罪事實應依證
    據認定之，無證據不得認定其犯罪事實；又不能證明被告犯
    罪者，應諭知無罪之判決，刑事訴訟法第154 條第2 項、第
    301 條第1 項分別定有明文。次按所謂證據，係指足以認定
    被告確有犯罪行為之積極證據而言，該項證據自須適合於被
    告犯罪事實之認定，始得採為斷罪資料；苟積極證據不足為
    不利於被告事實之認定時，即應為有利於被告之認定，更不
    必有何有利之證據（最高法院29年上字第3105號、30年上字
    第816 號判例意旨參照）。經查：公訴人認被告涉有此部分
    犯嫌，無非係以被告於偵訊中之自白及卷附濫用藥物尿液檢
    驗報告，資為主要論據。惟卷附濫用藥物尿液檢驗報告，依
    現有科學技術，僅能證明被告曾於採尿之98年7 月31日下午
    12時35分前回溯24小時內某時，至少曾施用第一級毒品海洛
    因毒品1 次，而被告確有於98年7 月30日晚間8 時30分施用
    第一級毒品海洛因犯行，業經本院審認如前，至於被告98年
    7 月30日晚間8 時30分之前或之後是否吸食毒品，尚無從自
    該檢驗報告得知，故不能執該檢驗報告資為證明被告曾自98
    年6 月中旬起至同年7 月30日晚間8 時30分前止，及自同年
    7 月30日晚間8 時30分後起至同年9 月21日下午3 時止，接
    續施用第一及毒品海洛因多次，是以被告此部分之自白即欠
    缺補強證據而尚難認為真實可採。此外，復查無其他確切證
    據足資認明被告確有公訴人所指此部分犯行，惟公訴意旨認
    此部分與前開經本院論罪科刑之部分，乃屬接續犯之實質上
    一罪關係，本院爰不另為無罪之諭知。
據上論斷，應依刑事訴訟法第299 條第1 項前段，毒品危害防制
條例第10條第1 項，刑法第11條前段、第47條第1 項，判決如主
文。
本案經檢察官乙○○到庭執行職務。
中    華    民    國    99    年    7     月    14    日
                  刑事第十一庭  審判長法  官  黃三友
                                      法  官  林俊寬
                                      法  官  陳億芳
以上正本證明與原本無異。
如不服本判決應於收受送達後10日內向本院提出上訴書狀，並應
敘述具體理由；如未敘述上訴理由者，應於上訴期間屆滿後20日
內向本院補提理由書（均須按他造當事人之人數附繕本）「切勿
逕送上級法院」。
中    華    民    國    99    年    7     月    15    日
                                      書記官  林靜慧

附錄論罪科刑法條
毒品危害防制條例第10條（施用毒品罪）
施用第一級毒品者，處6月以上5年以下有期徒刑

司法院資訊處製作；財團法人民間司法改革基金會備份。
